臺灣高等法院臺中分院刑事裁定
110年度抗字第984號

抗 告 人  
即受刑人  林昌華


上列抗告人因聲請定其應執行刑案件，不服臺灣苗栗地方法院中
華民國110年7月1日裁定（110年度聲字第516號）提起抗告，本
院裁定如下：
    主  文
抗告駁回。
    理  由
一、抗告人即受刑人林昌華（下稱受刑人）抗告意旨略以：受刑
    人有憂鬱症，長年吃藥，有時昏病，不知犯竊盜罪一直犯，
    清醒時又很後悔痛苦，真的不是壞蛋。受刑人有15歲女兒及
    90歲的爸爸要照顧，現在心情很悶、非常難過，吃素已經一
    年多，有時會做點好事，請原諒受刑人云云。
二、按裁判確定前犯數罪者，併合處罰之；數罪併罰，有二裁判
    以上者，依刑法第51條之規定，定其應執行之刑，刑法第50
    條第1項前段、第53條分別定有明文。數罪併罰之定應執行
    之刑，係出於刑罰經濟與責罰相當之考量，並非予以犯罪行
    為人或受刑人不當之利益，為一種特別的量刑過程，相較於
    刑法第57條所定科刑時應審酌之事項係對一般犯罪行為之裁
    量，定應執行刑之宣告，乃對犯罪行為人本身及所犯各罪之
    總檢視，除應考量行為人所犯數罪反應出之人格特性，並應
    權衡審酌行為人之責任與整體刑法目的及相關刑事政策，在
    量刑權之法律拘束性原則下，依刑法第51條第5款之規定，
    採限制加重原則，以宣告各刑中之最長期為下限，各刑合併
    之刑期為上限，但最長不得逾30年，資為量刑自由裁量權之
    外部界限，並應受法秩序理念規範之比例原則、平等原則、
    責罰相當原則、重複評價禁止原則等自由裁量權之內部抽象
    價值要求界限之支配，使以輕重得宜，罰當其責，俾符合法
    律授與裁量權之目的，以區別數罪併罰與單純數罪之不同，
    兼顧刑罰衡平原則（最高法院100年台上字第21號判決意旨
    參照）。又執行刑之量定，係事實審法院自由裁量之職權，
    倘其所酌定之執行刑，並未違背刑法第51條各款所定之方法
    或範圍（即法律之外部性界限），亦無明顯違背公平、比例
    原則或整體法律秩序之理念（即法律之內部性界限）者，即
    不得任意指為違法或不當（最高法院107年度台抗字第1043
    號、第1056號等裁定意旨參照）。
三、經查：受刑人因竊盜等罪，經臺灣苗栗地方法院（下稱原審
    法院）先後判處如附表所示之刑，且均分別確定在案，嗣由
    臺灣苗栗地方檢察署檢察官向原審法院聲請定其應執行之刑
    ，經原審法院審核卷證結果，認檢察官之聲請核屬正當，而
    依刑事訴訟法第477條第1項，刑法第53條、第51條第5款之
    規定，於附表所示各宣告刑之最長期有期徒刑5月以上，各
    刑合併之有期徒刑7月以下之範圍內，定其應執行刑為有期
    徒刑6月，經核並未逾越刑法第51條第5款所定法律之外部性
    界限，且已具體審酌受刑人犯罪態樣、時間間隔、侵犯法益
    ，並考量各該犯罪合併後之不法內涵、罪責原則及合併刑罰
    所生效果等情狀，對於受刑人所犯數罪為整體評價，又適用
    「限制加重原則」之量刑原理，對受刑人給予適度之刑罰折
    扣，既無逾越自由裁量之內部性界限，復無明顯過重而違背
    比例原則或公平正義之情事，核屬原審法院裁量職權之適法
    行使，尚無任何違法或不當，應予維持。至於受刑人抗告意
    旨所稱其患有憂鬱症及家庭狀況等情，均與定應執行刑應審
    酌之事由無關，縱其此部分所述非虛，亦難據此認定原審裁
    定有何違法或不當。從而，受刑人提起本件抗告，並無理由
    ，應予駁回。
四、據上論斷，應依刑事訴訟法第412條，裁定如主文。
中　　華　　民　　國　　110 　年　　8 　　月　　10　　日
            刑事第十一庭　  審判長法　官　張意聰
                                  法　官　周瑞芬
                                  法　官　陳慧珊
以上正本證明與原本無異。
不得再抗告。
                                  書記官  李淑芬
　　　　　　　　　　　　　　　　　
中　　華　　民　　國　　110 　年　　8 　　月　　10　　日

 

受刑人林昌華定應執行刑案件一覽表
編       號          1        2 罪       名  竊盜 竊盜 宣   告  刑  有期徒刑5月 有期徒刑2月  犯 罪 日 期  109.07.21至109.07.22 109.10.16 偵查機關 年度案號  苗栗地檢109年度偵字第5645號 苗栗地檢110年度偵字第970號 最後事實審 法   院 苗栗地院 苗栗地院  案   號 109年度簡上字第108號 110年度苗簡字第232號  判決日期 110.03.16 110.04.06 確定 判決 法    院 苗栗地院 苗栗地院         案    號 109年度簡上字第108號 110年度苗簡字第232號  確定日期 110.03.16 110.05.17 得否為得易科罰金、得易服社會勞動之案件  得易科、得社勞 得易科、得社勞 備       註  苗栗地檢110年度執字第864號 【註：不能與苗栗地檢110年度執更字第229號 定刑】 苗栗地檢110年度執字第1210號